【裁判字號】    99,抗,1420
【裁判日期】    991130
【裁判案由】    聲請撤銷緩刑
【裁判全文】
臺灣高等法院刑事裁定                  99年度抗字第1420號
抗  告  人
即  受刑人  余照芬
上列抗告人因聲請撤銷緩刑案件，不服臺灣士林地方法院中華民
國99年11月8日裁定（99年度撤緩字第168號），提起抗告，本院
裁定如下：
    主  文
抗告駁回。
    理  由
一、原裁定意旨略以：受刑人余照芬前因竊盜等案件，經本院於
    民國98年2月24日，以98年度簡字第34號刑事簡易判決判處
    應執行有期徒刑9月，緩刑3年，於98年3月24日確定（下稱
    前案），復於緩刑期內即自98年5月5日起至同年月6日止，
    又因故意犯竊盜等罪，經本院於99年3月9日，以99年度審簡
    字第249 號刑事簡易判決判處應執行有期徒刑1年，如易科
    罰金，以新臺幣1,000元折算1日，於99年5月13日確定（下
    稱後案）等情，有各該判決書及臺灣高等法院被告前案紀錄
    表在卷足憑，亦即受刑人於緩刑期內因故意犯他罪，而在緩
    刑期內受逾6月有期徒刑之宣告確定，是聲請人於後案判決
    確定後6月以內聲請撤銷受刑人前揭緩刑之宣告，核與刑法
    第75條第1項第1款規定相符，應予准許等語。
二、抗告意旨略以：在此案前我是一個有赤子之心的人，小時父
    母離分，當我結婚時老公又花、會吃安眠藥是因睡覺老公會
    他的外遇講電話造成我用安眠藥來麻醉自己，離了婚得了乳
    癌、憂鬱症，種種的生活不如意，但我工作時會很認真，當
    我在服飾店上班時，是用我的時間和精力，老闆不折扣給客
    人，我為了生意要做好，自己給折扣，但老闆處處為難，當
    離職時，我的心又不平了，所以故意拿了同事的信用卡，所
    以犯了第二個罪，這些的心裡不正常來自於我家人從不關心
    我的病，在20年前我的堂弟父母不要，我撫養他到高中，目
    前服務士林警隊，但他從來對我不關心，在醫院也不來看，
    結婚也沒我，為何我對人如此，為何人對我如此，從家人知
    道我第一個犯罪，家人就不理我了，有時候覺得活著有何意
    思，有時...，目前身體三天打一次止痛，我知緩刑已撤，
    我會先請抗告，但我想成功機會不高，但一個茫茫的女人不
    知如何是好等語。
三、惟查：
(一)按受緩刑之宣告，緩刑期內因故意犯他罪，而在緩刑期內受
    6 月以下有期徒刑、拘役或罰金之宣告確定者，足認原宣告
    之緩刑難收其預期效果，而有執行刑罰之必要者，得撤銷其
    宣告，刑法第75條之1第1項第2款定有明文。而緩刑宣告得
    否撤銷，除須符合刑法第75條之1第1項各款之要件外，並採
    裁量撤銷主義，賦予法院撤銷與否之權限，特於第1項規定
    實質要件為「足認原宣告之緩刑難收其預期效果，而有執行
    刑罰之必要」，供作審認之標準，即法官應依職權本於合目
    的性之裁量，妥適審酌被告所犯前後數罪間，關於法益侵害
    之性質、再犯之原因、違反法規範之情節是否重大、被告主
    觀犯意所顯現之惡性及其反社會性等情，是否已使前案原為
    促使惡性輕微之被告或偶發犯、初犯改過自新而宣告之緩刑
    ，已難收其預期之效果，而確有執行刑罰之必要，得撤銷其
    宣告。
(二)抗告人即受刑人確於緩刑期間內，因故意犯竊盜等罪受有期
    徒刑之宣告，已如前述，原裁定業已審酌受刑人前因犯竊盜
    等案件經法院判刑確定，竟不知戒慎其行，復於緩刑期間內
    故意再竊取他人財物，因而再犯與前案同為侵害他人財產法
    益類型犯罪之竊盜罪，足見受刑人並未因前開緩刑之寬典而
    確實知所悔悟及警惕，原宣告之緩刑顯已難收其預期效果，
    而有執行刑罰之必要，已就「足認原宣告之緩刑難收其預期
    效果，而有執行刑罰之必要」加以審核並說明，其裁量符合
    目的性，核無違誤之處。受刑人抗告意旨稱其生活際遇不順
    ，罹患得了乳癌、憂鬱症等，並提出台北榮民總醫院診斷證
    明書2件為證云云（參抗告狀之附件），係屬實體上之爭執
    ，應於該案審理時主張，或在判決後提起上訴以資救濟，與
    刑法第75條之1得撤銷緩刑之要件無涉；另抗告人其餘所指
    ，均與上開緩刑宣告應否撤銷之法律上判斷無關，尚不足為
    有利於受刑人之論據。綜上，本件受刑人提起抗告，指摘原
    裁定不當，為無理由，應予駁回。
中    華    民    國    99    年   11  月    30       日
                  刑事第三庭審判長法  官  陳博志
                                  法  官  許文章
                                  法  官  陳德民
以上正本證明與原本無異。
不得抗告。
                                  書記官  陳紀語
中    華    民    國    99    年    11    月    30    日

司法院資訊處製作；財團法人民間司法改革基金會備份。
